# 建筑公司和地产公司的合并抵消

提问人：天盈地翼V5V5 时间：2020-10-21 18:12:00
请教各位： 房地产集团，子公司有房地产开发企业，也有建筑公司，某月建筑公司收入 1 亿，成本 8 千万，为总包另一子公司的项目，该项目部分已销售，部分未售，请教在进行报表合并的时候，该笔内部交易如果编制抵销分录？感谢！

回答人：chenyiwei
期末根据该子公司该开发项目已确认收入的面积占总可售面积的比例（或其他合理的分摊基准）确定期末未实现损益的金额，将内部销售收入、成本与未实现损益予以抵销，其抵销的基本原理与合并报表准则的规范无实质性差异。